最　高　行　政　法　院　裁　定
                                      100年度裁字第790號
聲  請  人　徐金印
訴訟代理人　卓隆燁
上列聲請人因與相對人財政部臺灣省北區國稅局間綜合所得稅事
件，對於中華民國99年11月25日本院99年度裁字第2949號裁定，
聲請再審，本院裁定如下：
　　主  文
再審之聲請駁回。
再審訴訟費用由聲請人負擔。
　　理  由
一、按裁定已經確定，而有行政訴訟法第273條之情形者，始得
    對之聲請再審，同法第283條定有明文。又行政訴訟法第273
    條第1項第1款所謂適用法規顯有錯誤者，係指原裁判所適用
    之法規與該案應適用之法規相違背或與解釋、判例有所牴觸
    者而言。至於法律上見解之歧異，當事人對之縱有爭執，要
    難謂為適用法規顯有錯誤，而據為再審之理由。
二、緣聲請人因綜合所得稅事件，經臺北高等行政法院99年度簡
    字第732號判決（下稱原判決）駁回後，提起上訴，復經本
    院99年度裁字第2949號裁定（下稱原確定裁定）以上訴不合
    法予以駁回。聲請人不服，對原確定裁定聲請再審，其聲請
    意旨略以：(一)聲請人業已於上訴狀，就涉及原則性法律見解
    之處具體說明，依行政訴訟法第244條之規定提起上訴，惟
    原確定裁定於無具體表明聲請人所提主張為何不符之情況下
    ，僅以聲請人所陳理由並無涉及法律見解具有原則性為由，
    逕依行政訴訟法第249條第1項前段予以裁定駁回，顯有行政
    訴訟法第273條第1項第1款適用法規顯有錯誤之再審事由，
    應予廢棄。(二)聲請人已於行政訴訟上訴狀詳細說明財政部臺
    北市國稅局96年6月5日財北國稅審二字第0960201843號函釋
    (下稱96年函釋)的緣由，與財政部95年6月28日台財稅字第0
    9504063430號函釋（下稱95年函釋）之見解相同，惟上訴審
    未依職權審酌，率以本案件與聲請人援引之95年函釋及96年
    函釋情形不相同為由，而逕依行政訴訟法第249條第1項前段
    予裁定駁回，顯有行政訴訟法第273條第1項第1款適用法規
    顯有錯誤再審事由，應予廢棄。(三)原判決未依職權審酌臺灣
    臺北地方法院檢察署檢察官偵查事證及其不起訴處分書之認
    定，僅以該不起訴處分書被告非聲請人為由，認定不能拘束
    本案，聲請人業已於上訴狀理由說明，惟原確定裁定以不起
    訴處分書非為確定判決為由，而逕依行政訴訟法第249條第1
    項前段予以裁定駁回，違反本院32年判字第18號判例及司法
    院釋字第392號，顯屬適用法規錯誤，有行政訴訟法第273條
    第1項第1款適用法規顯有錯誤之再審事由，應予廢棄。(四)原
    判決未依職權審酌財政部賦稅署96年12月18日台稅一發字第
    09604554530號函之適當性，僅以本件扣繳稅款係在本件調
    查基準日後始補行扣繳為由，否准將該已依法繳納之扣繳稅
    額減除，聲請人業已於原上訴理由中說明，惟原確定裁定以
    本件扣繳稅款係在本件調查基準日後始補行扣繳為由，而逕
    依行政訴訟法第249條第1項前段予以裁定駁回，顯有行政訴
    訟法第273條第1項第1款適用法規顯有錯誤之再審事由，應
    予廢棄。(五)原判決未依職權審酌行政罰法第24條規定「一行
    為不二罰」原則及行為時稅捐稽徵法第44條但書規定，僅以
    行為主體不同為由，認定不能拘束本案，聲請人業已於原上
    訴理由說明，惟原確定裁定以行為主體不同為由，而逕依行
    政訴訟法第249條第1項前段予以裁定駁回，顯有行政訴訟法
    第273條第1項第1款適用法規顯有錯誤之再審事由，應予廢
    棄等語。
三、本院查：按「對於適用簡易程序之裁判提起上訴或抗告，須
    經最高行政法院之許可。」、「前項許可，以訴訟事件所涉
    及之法律見解具有原則性者為限。」、「對簡易訴訟事件之
    判決提起上訴，應於上訴理由中具體表明該訴訟事件所涉及
    之原則性法律見解。」行政訴訟法第235條及第244條第3項
    分別定有明文。所謂訴訟事件涉及之法律見解具有原則性，
    係指該事件所涉及之法律問題意義重大，而有加以闡釋之必
    要情形而言。此項上訴許可要件之「法律見解具有原則性」
    ，與判決違背法令之不適用法規或適用法規錯誤係屬二事。
    簡易訴訟程序第一審判決不適用法規或適用法規不當，固屬
    行政訴訟法第273條第1項第1款「適用法規顯有錯誤」之再
    審事由，惟如其未屬第一審判決所適用之行政命令是否牴觸
    法律之判斷，或就同類事件所表示之法律見解存在歧異，或
    與本院向來之見解互相牴觸，或其他所涉及之法律問題意義
    重大，有加以闡釋之必要情形者，即不能以適用簡易訴訟程
    序之第一審判決所涉及之法律見解具有原則性，而要求許可
    上訴。經查，聲請人主張本件所涉及之法律問題意義重大，
    有加以闡釋之必要之再審理由，業經聲請人對前程序原審判
    決之上訴理由狀加以主張，關於聲請人於上訴理由狀就涉及
    原則性法律見解之主張，原確定裁定已於裁定理由中說明不
    可採之理由，聲請人本件聲請再審無非係以其個人主觀歧異
    之法律見解，且為原審所不採之主張，執前詞再指原確定裁
    定僅以聲請人所陳理由並無涉及法律見解具有原則性為由，
    依行政訴訟法第249條第1項前段予以裁定駁回，顯有同法第
    273條第1項第1款適用法規顯有錯誤之再審事由，自屬無據
    。又就聲請人主張之財政部96年函釋部分，原確定裁定已於
    裁定理由說明尚無所涉及之法律問題意義重大，而有由本院
    加以闡釋必要之原則重要性。就聲請人主張原審判決未依職
    權審酌臺灣臺北地方法院檢察署檢察官偵查事證及其不起訴
    處分書之認定，僅以該不起訴處分書被告非聲請人為由，認
    定不能拘束本案；又原確定裁定以不起訴處分書非為確定判
    決為由，而予以裁定駁回部分，亦據原確定裁定於理由說明
    無涉法律問題意義重大，有由本院加以闡釋必要之原則重要
    性。另就原審判決未依職權審酌行政罰法第24條規定「一行
    為不二罰」原則及稅捐稽徵法第44條但書規定，僅以行為主
    體不同為由，認定不能拘束本案，原確定裁定以本件聲請人
    係因漏報所得而遭處以罰鍰之行政罰，核與永達公司負責人
    另因違反扣繳義務所受行政罰，其違規行為及行為主體均不
    相同，自無一行為不二罰規定之適用，亦無涉法律見解具有
    原則性之情事。聲請人所指原確定裁定有同法第273條第1項
    第1款適用法規顯有錯誤之情事，無非執其個人對法律之歧
    異見解而為指摘，均難認其再審之聲請有理由，自應予駁回
    。
四、據上論結，本件聲請為無理由，依行政訴訟法第283條、第
    278條第2項、第104條、民事訴訟法第95條、第78條，裁定
    如主文。
中　　華　　民　　國　　100　 年　　3　　 月　　29　　日
                    最高行政法院第六庭
                        審判長法官　黃　合　文
                              法官　胡  方  新
                              法官　帥　嘉　寶
                              法官　劉　介　中
                              法官　陳　鴻　斌

以  上  正  本  證  明  與  原  本  無  異
中　　華　　民　　國　　100　 年　　3　　 月　　30　　日
　　　　　　　　　　　　　　　書記官　張　雅　琴